【裁判字號】    95,抗,452
【裁判日期】    950717
【裁判案由】    聲明異議
【裁判全文】
臺灣高等法院臺中分院刑事裁定           95年度抗字第452號
抗  告  人
即  受刑人  甲○○
                      8弄18.
                    （現於臺灣雲林第二監獄執行中）
上列抗告人因撤銷假釋聲明異議案件，不服臺灣彰化地方法院中
華民國95年5月25日裁定（95年度聲字第936號），提起抗告，本
院裁定如下：
    主  文
抗告駁回。
    理  由
一、抗告意旨略以：伊假釋期間即將於96年2月4日屆滿，迄今僅
    餘7個多月，而伊於94年8月25日所犯侵入住宅竊盜未遂乙案
    ，告訴人撤回告訴後，法院就竊盜未遂部分已判決無罪確定
    在案，顯然抗告人係屬清白；又抗告人前於90年及91年間所
    犯毒品及竊盜案件，亦僅受觀察勒戒及判處易科罰金之拘役
    ，並非有期徒刑宣告，亦非刑事案件，檢察官未加詳察即令
    觀護人提報撤銷假釋，原審亦駁回抗告人之異議，顯然與法
    有違，爰提出抗告請求另為裁定云云。
二、按假釋出獄者，在假釋中付保護管束。違反保護管束規則情
    節重大者，得撤銷緩刑之宣告或假釋；刑法第93條第2項、
    第3項定有明文。次按保安處分之實施，受法務部之指揮、
    監督。受保護管束人在保護管束期間內，應遵守左列事項：
    一保持善良品行，不得與素行不良之人往還。二服從檢察官
    及執行保護管束者之命令。三不得對被害人、告訴人或告發
    人尋釁。四對於身體健康、生活情況及工作環境等，每月至
    少向執行保護管束者報告一次。五非經執行保護管束者許可
    ，不得離開受保護管束地；離開在10日以上時，應經檢察官
    核准。受保護管束人違反前條各款情形之一，情節重大者，
    檢察官得聲請撤銷保護管束或緩刑之宣告。假釋中付保護管
    束者，如有前項情形時，典獄長得報請撤銷假釋；保安處分
    執行法第74條之2、第74條之3分別有明定。
三、經查：
(一)本件抗告人即受刑人甲○○（下稱抗告人）前因違反懲治盜
    匪條例案件，經法院判處有期徒刑12年8月確定，執行中獲
    假釋，由檢察官聲請臺灣臺中地方法院裁定假釋中付保護管
    束在案，有臺灣臺中地方法院89年度聲字第4872號刑事裁定
    在卷可稽。
(二)查其於假釋期間，即曾先因施用毒品案件受觀察、勒戒，於
    91年11月14日、91年11月28日、91年12月19日前往臺灣彰化
    地方法院檢察署報到時，經觀護人面告可能提報撤銷假釋，
    抗告人則應以係因一時疏忽，並具狀表示悔改乙情，有臺灣
    彰化地方法院檢察署執行保護管束情況約談報告表3紙及91
    年12月27日、92年2月6日陳情狀各1紙附卷可參；其後觀護
    人依輔導角度觀之，認抗告人具悔改向上動機，有改善可行
    性，簽請檢察官審酌是否撤銷假釋，經檢察官覆以告誡勿再
    犯，並遠離損友，即暫予撤銷假釋，亦有92年2月18日簽文1
    紙存卷可參；而抗告人於92年2月27日、92年3月13日再度前
    往臺灣彰化地方法院檢察署報到時，觀護人即告以暫緩撤銷
    假釋，惟不可再犯，且於92年2月27日該次輔導過程中，因
    抗告人另涉竊盜案件，觀護人亦告以如判刑確定，仍構成撤
    銷假釋事由，亦有臺灣彰化地方法院檢察署執行保護管束情
    況約談報告表2紙在卷可參，嗣後因抗告人就所犯竊盜罪認
    罪，經臺灣雲林地方法院以92年度簡字第191號判處拘役59
    日，抗告人具狀聲請檢察官暫緩撤銷假釋後，經檢察官審酌
    情節，認尚難謂其違反保護管束規則情節重大，准不予撤銷
    假釋，觀護人並於92年11月25日、92年12月23日抗告人報到
    後，告以檢察官裁示暫緩撤銷假釋，先予以口頭告誡，且下
    不為例，如再有差錯，檢察官將不再原諒等情，有臺灣雲林
    地方法院判決、92年11月6日聲請狀暨檢察官於該狀紙上之
    批示、92年11月25日、92年12月23日臺灣彰化地方法院檢察
    署執行保護管束情況約談報告表各1份存卷可參。惟抗告人
    竟復於94年8月25日下午6時20分，無故侵入莊素玲位於彰化
    縣員林鎮○○街196巷25號房屋內，為屋主發覺當場報警查
    獲，抗告人先係否認曾前往現場，辯稱不知為何屋主指證伊
    云云，後因警在現場採集煙蒂送請內政部警政署刑事警察局
    鑑定結果，該遺留煙蒂之DNA- STR與抗告人相符後，抗告人
    始又辯以係前往該址找尋不知姓名之友人云云，然仍經檢察
    官認抗告人涉嫌無故侵入住宅及竊盜未遂而提起公訴乙情，
    此有臺灣彰化地方法院檢察署95年度偵字第332號起訴書1紙
    在卷可稽，按抗告人於原審提起聲明異議時，雖已檢附該案
    被訴無故侵入住宅部分，告訴人莊素玲已具狀撤回告訴之刑
    事撤回告訴狀1紙附卷可參；且因抗告人進入該宅後，確實
    尚未獲得財物即經被害人莊素玲等人察覺而未獲得財物，此
    亦據前開起訴書犯罪事實認定在案，從而，抗告人是否涉有
    竊盜未遂罪，爭點即在於抗告人是否已著手搜尋財物，其就
    此部分竊盜未遂罪行部分，倘經法院認定有罪且為有期徒刑
    以上刑之宣告確定，本當為刑法第78條規定撤銷假釋之事由
    ；然縱因前開竊盜案件，經原審法院以95年度易字第164 號
    案件審理結果，認侵入住宅部分應為不受理判決之諭知：而
    竊盜未遂罪部分，亦因無法證明已達著手階段，致無從為有
    罪之認定，固有該刑事判決在卷足憑，然查抗告人於假釋期
    間，先於完全不相識之被害人莊素玲住處外抽煙徘徊留下煙
    蒂，並進入被害人莊素玲住處，參酌此行徑，實難認抗告人
    有何保持善良品行及服從檢察官、觀護人命令之情。復佐以
    檢察官前已就聲請人施用毒品及另案竊盜案件，一再給予抗
    告人自新機會，抗告人仍再為本次可受非難之行為，堪信其
    情節已屬重大，並確有未保持善良品行，及未服從檢察官及
    執行保護管束者命令之情形，是檢察官依保安處分執行法第
    74 條之3之規定，認其達撤銷保護管束之標準，函請監獄報
    請法務部撤銷假釋，其指揮並無不當。
(三)從而，原審以檢察官之指揮執行於法有據，且屬適當，因認
    抗告人所執其於90年間所犯竊盜罪，並無竊盜故意，係因檢
    察官、法官勸說，為免遭撤銷假釋始同意認罪；及91年間施
    用毒品，係一時新奇誤觸法網；本次所涉竊盜犯嫌，亦係誤
    會，均應未達撤銷假釋標準云云之異議，為無理由，而駁回
    其聲明，並無不當。抗告人仍執前詞抗告，非有理由，應予
    駁回。
四、依刑事訴訟法第412條，裁定如主文。
中    華    民    國    95    年    7     月    17    日
               刑事第十一庭  審判長法  官  黃  梅  月
                                   法  官  林  宜  民
                                   法  官  林  欽  章
上列正本證明與原本無異。
如不服本裁定，應於裁定送達後五日內向本院提出再抗告狀。
                                   書記官  巫  彥  佳
中    華    民    國    95    年    7     月    19    日
                                                      Ｆ


司法院資訊處製作；財團法人民間司法改革基金會備份。
